臺灣高雄地方法院刑事判決　　　　　　　93年度訴字第3439號
　　公　訴　人　臺灣高雄地方法院檢察署檢察官
　　被　　　告　甲○○　男　2.
右列被告因違反毒品危害防制條例案件，經檢察官提起公訴（93
年度毒偵字第7009號），嗣因被告就被訴之犯罪事實為有罪之陳
述，經本院告知簡式審判程序意旨，並聽取公訴人及被告之意見
後，合議裁定由受命法官獨任進行簡式審判程序審理，本院判決
如左：
    主  文
甲○○連續施用第一級毒品，處有期徒刑柒月，扣案之第一級毒
品海洛因壹包（驗後淨重為零點零壹公克，包裝重為零點壹伍公
克）及殘留第一級毒品海洛因之針筒壹支，均沒收銷燬之。
    事  實
一、甲○○曾於民國九十一年間因施用毒品案件，經臺灣臺南地
    方法院以九十一年毒聲字第五一四號裁定送勒戒處所觀察、
    勒戒後，認無繼續施用毒品傾向，由臺灣臺南地方法院檢察
    署檢察官於九十一年六月五日，以九十一年度毒偵字第三三
    六號為不起訴處分確定。復因施用毒品案件，經臺灣臺南地
    方法院檢察署檢察官以九十三年度毒偵緝字第六一號起訴，
    經臺灣臺南地方法院以九十三年度訴字第二七三號判決判處
    有期徒刑一年二月確定在案。
二、詎甲○○於前受觀察勒戒執行完畢釋放後五年以內，猶不知
    悔改，明知海洛因業經公告為毒品危害防制條例第二條第二
    項所列管之第一級毒品，不得非法持有、施用，竟仍基於施
    用第一級毒品海洛因之概括犯意，自九十三年八月下旬某日
    起，至同年十月三日上午十時止，在臺南縣新化鎮全興里竹
    仔腳二十號住處內等處，以將海洛因摻水之溶液加入針筒注
    射之方式，連續施用第一級毒品海洛因多次，嗣於同年十月
    三日上午十時三十分許為警在臺南縣永康市○○路一五二巷
    五七弄巷口，因另案之毒品案件通緝經警緝獲，經其同意採
    集尿液送驗，並當場扣得內裝有第一級毒品海洛因（淨重零
    點零一公克）之針筒一支。
三、案經臺南縣政府警察局永康分局報請臺灣臺南地方法院檢察
    署呈請臺灣高等法院檢察署移轉臺灣高雄地方法院檢察署檢
    察官偵查起訴。
    理  由
一、按本件被告甲○○所犯係死刑、無期徒刑、最輕本刑為三年
    以上有期徒刑以外之罪，其於準備程序就前揭被訴事實為有
    罪之陳述，經受命法官告知簡式審判程序之旨，並聽取其與
    公訴人之意見後，本院認無不得或不宜改依簡式審判程序進
    行之處，爰依刑事訴訟法第二百七十三條之一第一項、第二
    百八十四條之一，裁定本件由受命法官獨任進行簡式審判程
    序，合先敘明。
二、右揭連續施用第一級毒品海洛因之犯罪事實，業據被告甲○
    ○於本院審理時供認不諱，且被告於九十三年十月三日所採
    集之尿液，經送檢驗結果，呈毒品嗎啡陽性反應，此有台南
    縣衛生局九十三年十月十八日尿液檢驗成績書及高雄醫學大
    學附設中和紀念醫院九十四年三月一日濫用藥物尿液檢驗報
    告各一紙在卷可按。又扣案之針筒一支內裝之白色粉末，經
    00000000號鑑定通知書一紙附卷可證。另前揭針筒
    一支，經送請高雄醫學大學附設中和紀念醫院鑑定結果為海
    洛因陽性反應，亦有該院編號九四○一之二四五號檢驗報告
    書一紙附卷可參。綜上，足認被告自白與證據相符，其確有
    連續施用第一級毒品海洛因之犯行，洵堪認定。
三、按海洛因為毒品危害防制條例第二條第二項所稱之第一級毒
    品。次按犯毒品危害防制條例第十條第一項施用第一級毒品
    之罪者，檢察官應先將被告送勒戒處所觀察、勒戒，經觀察
    、勒戒後，認有繼續施用毒品傾向者，應由檢察官聲請法院
    裁定令入戒治處所施以強制戒治，強制戒治期滿或交付保護
    管束期滿，應由檢察官為不起訴之處分。觀察勒戒或強制戒
    治執行完畢釋放後，五年內再犯第十條之罪，檢察官應依一
    般刑事訴訟程序予以起訴論罪科刑。此觀諸毒品危害防制條
    例第二十條第一項、第二項、第二十三條規定自明。被告前
    既曾因施用毒品案件，經臺灣臺南地方法院以九十一年毒聲
    字第五一四號裁定送勒戒處所觀察、勒戒後，認無繼續施用
    毒品傾向，由臺灣臺南地方法院檢察署檢察官於九十一年六
    月五日，以九十一年度毒偵字第三三六號為不起訴處分確定
    在案，有臺灣高等法院全國前案紀錄表及刑案資料查註紀錄
    表各一份附卷足稽，其於觀察勒戒執行完畢釋放後五年內再
    犯本件施用毒品案件，依前述規定應予論罪科刑。是核被告
    所為，係犯毒品危害防制條例第十條第一項之施用第一級毒
    品罪。被告施用第一級毒品前，持有第一級毒品之行為，為
    施用第一級毒品前之低度行為，應為施用第一級毒品之高度
    行為所吸收，不另論罪。被告先後多次施用海洛因犯行，時
    間緊接，犯罪構成要件相同，顯係基於概括犯意為之，應依
    連續犯之規定論以一罪，並加重其刑。爰審酌被告於前經觀
    察、勒戒執行完畢釋放後，仍未能徹底戒絕毒品，五年內再
    犯本件施用毒品罪，顯見其自制力不足，無法擺脫毒品，未
    能體悟施用毒品對自己、家人造成之傷害及社會之負擔，惟
    念所犯施用毒品罪乃屬戕害自身身心健康行為，尚未對他人
    造成實害，反社會性之程度應屬較低，且其犯後已坦認犯行
    ，以及其犯罪動機、目的、手段、智識程度為國中畢業等一
    切情狀，量處如主文所示之刑，以資懲儆。
四、至扣案之白粉一包（驗後淨重零點零一公克，包裝重零點一
    五公克），經送驗結果確為第一級毒品海洛因，已如前述，
    而包裝袋復無法與毒品海洛因剝離，自均應依同條例第十八
    條第一項前段之規定，諭知沒收銷燬之；至於鑑識耗損之海
    洛因，既已滅失，爰不再行諭知沒收銷燬，併此敘明。又扣
    案之針筒一支，經本院送驗結果確含海洛因成份之事實，亦
    如前述，其上既殘留海洛因，與該海洛因殘渣已無法分析剝
    離，應視同毒品，均應依毒品危害防制條例第十八條第一項
    前段規定宣告沒收並銷燬之。
據上論斷，應依刑事訴訟法第二百七十三條之一第一項、第二百
八十四條之一、第二百九十九條第一項前段，毒品危害防制條例
第十條第一項、第十八條第一項前段，刑法第十一條、第五十六
條，判決如主文。
本案經檢察官乙○○到庭執行職務。
中　　華　　民　　國　　94　　年　　3 　　月　　31　　日
                  刑事第八庭    法　官　　林意芳
以上正本證明與原本無異。
如不服本判決，應於收受送達後10日內向本院提出上訴書狀。
中　　華　　民　　國　　94　　年　　3 　　月　　31　　日
　　　　　　　　　　　　　　　　書記官    曾秀鳳
附錄本判決論罪科刑法條：
毒品危害防制條例第十條
施用第一級毒品者，處六月以上五年以下有期徒刑。
施用第二級毒品者，處三年以下有期徒刑。
